【裁判字號】    90,毒抗,20
【裁判日期】    891121
【裁判案由】    毒品危害防制條例
【裁判全文】
臺灣高等法院刑事裁定                                九十年度毒抗字第二號
    抗  告  人
    即  被  告  甲○○
右抗告人因違反毒品危害防制條例案件，不服台灣新竹地方法院八十九年度毒聲字第
二七一五號，中華民國八十九年十一月二十一日裁定，提起抗告，本院裁定如左：
      主    文
抗告駁回。
      理    由
一、原裁定意旨略以：被告甲○○前因施用毒品案件，經依台灣新竹地方法院八十九
    年度毒聲字第二八五號裁定送觀察、勒戒後，認無繼續施用毒品傾向，業經臺灣
    新竹地方法院檢察署檢察官於八十九年二月二十六日以八十九年度毒偵字第二七
    一號為不起訴確定在案（聲請書漏載此一犯之犯行），有不起訴處分書、臺灣新
    竹地方法院檢察署刑案資料查註紀錄表、本院被告全國前案紀錄表在卷可查。惟
    被告復於民國（下同）八十九年五月二十三日上午九時許（聲請書誤載為二十二
    日晚間十一時四十五分）回溯前九十六小時內某時，在不詳地點，施用第二級毒
    品安非他命，為警於八十九年五月二十二日晚間十一時四十五分許在新竹市○○
    路與東光路口旁查獲，被告雖否認有右揭施用毒品犯行，惟其於八十九年五月二
    十三日上午九時許警訊時所親採之尿液（尿瓶編號：Ｃ一五五），經送複驗結果
    ，確呈毒品安非他命陽性反應，有姓名代號對照表、法務部調查局（八九）陸字
    第八九０六九八五六號檢驗通知書附卷足佐，是被告於八十九年五月二十三日上
    午九時許警訊採尿時起回溯前九十六小時內之某時，曾在不詳處所施用第二級毒
    品安非他命之犯行，堪予認定，爰依毒品危害防制條例第二十條第一項、觀察勒
    戒處分執行條例第三條第一項，裁定將被告送勒戒處所觀察、勒戒。
二、抗告意旨略以：抗告人平日從事貨車司機工作，於前次施用毒品經不起訴處分後
    ，已戒除毒癮。詎料近因與抗告人之妻感情不睦，抗告人之岳父乃故意虛構事實
    ，向警方誣指抗告人有施用毒品之行為，警方在抗告人貨車行李箱內查獲一小包
    安非他命，完全係栽贓及誣控之作法，抗告人車上根本無任何安非他命。又抗告
    人自民國八十九年五月二十三日上午九時許採尿時起回溯九十六小時內，不曾施
    用安非他命。本件經新竹市警察局第三分局採尿送驗初驗結果亦無甲基安非他命
    陽性反應，嗣送法務部調查局複驗結果，竟呈陽性反應，原審乃依據複驗結果推
    斷抗告人於上開時間內於不詳處所施用第二級毒品安非他命，並據以裁定抗告人
    應送勒戒處所觀察、勒戒，抗告人深感莫名，至感不服，爰提起抗告，請求將原
    裁定撤銷，發回原審續行調查，並對抗告人前採之尿液再送其他鑑定機關檢驗，
    以重人權云云。
三、經查：抗告人即被告（以下簡稱被告）甲○○前因施用毒品案件，經台灣新竹地
    方法院八十九年度毒聲字第二八五號裁定送觀察、勒戒後，認無繼續施用毒品傾
    向，業經臺灣新竹地方法院檢察署檢察官以八十九年度毒偵字第二七一號為不起
    訴確定在案，有不起訴處分書、本院被告全國前案紀錄表在卷可按（參台灣新竹
    地方法院八十九年度易字第一一八０號刑事卷宗第二頁）。又警方於八十九年五
    月二十二日晚間十一時四十五分，在新竹市○○路與東光路口旁被告所駕之車號
    ＨＲ─八四三號營業大貨車之駕駛座旁置物箱內查獲有第二級毒品甲基安非他命
    一包（淨重零點壹公克、包裝重零點二一公克），不僅為被告所是認，並有法務
    部調查局檢驗通知書一紙在卷可按（參前揭八十九年度易字第一一八○號刑事卷
    宗第三頁）。而被告於八十九年五月二十三日上午九時許，在新竹市警察局第三
    分局刑事組為警所採集其尿液（尿瓶編號：Ｃ一五五）供作檢驗之用，並為被告
    所不爭。嗣被告之尿液送新竹市衛生局初驗結果，雖未檢出甲基安非他命成分，
    惟經檢察官再送法務部調查局複驗，該局以螢光偏極免役分析法篩驗，並以氣相
    層析質譜儀分析法（游離基嗎啡檢驗），確呈甲基安非他命陽性反應，有姓名代
    號對照表、法務部調查局八十九年九月二十五日（八九）陸（一）字第八九０六
    九八五六號檢驗通知書附卷足參（參同上刑事卷宗第一頁），原審據以認定被告
    於八十九年五月二十三日上午九時許警訊採尿時起回溯前九十六小時內之某時，
    曾在不詳處所施用第二級毒品安非他命之犯行，因依毒品危害防制條例第二十條
    第一項、觀察勒戒處分執行條例第三條第一項，裁定將被告送勒戒處所觀察、勒
    戒，經核洵無不合，抗告人抗告意旨，未具事證，否認犯罪，指摘原裁定不當，
    為無理由，應予駁回。
據上論斷，應依刑事訴訟法第四百十二條，裁定如主文。
中    華    民    國    九十      年        一        月      三十一    日
                            台灣高等法院刑事第十五庭
                                審判長法  官  房  阿  生
                                      法  官  雷  元  結
                                      法  官  鄧  振  球
右正本證明與原本無異。
不得再抗告。
                                      書記官  洪  秋  帆
中    華    民    國    九十      年        二        月        二      日


司法院資訊處製作；財團法人民間司法改革基金會備份。
